臺灣臺北地方法院刑事裁定　　　　　　　　　　　　　　九十三年度自字第六四號
　　自　訴　人　甲○○
　　自訴代理人　郭蕙蘭律師
　　被　　　告　乙○○
　　選任辯護人　簡坤明律師
右列被告因侵占等案件，經自訴人提起自訴，本院裁定如左：
    主  文
自訴駁回。
    理  由
一、按法院或受命法官於自訴案件第一次審判期日前訊問及調查結果，如認為案件有
    刑事訴訟法第二百五十二條至第二百五十四條之情形者，得以裁定駁回其自訴，
    同法第三百二十六條第三項定有明文。
二、本件自訴意旨略稱：自訴人甲○○於九十一年四月間委託被告代理自訴人辦理聲
    請拍賣債務人陳振德所有、坐落於土城市○○○段石壁寮小段ＯＯ一五、ＯＯ一
    五之一號之土地拍賣事宜，該土地由案外人李輝男、林萬福於九十一年九月四日
    拍定並繳足全部價款，並於九十一年十一月二十九日領得該不動產權利移轉證書
    ，嗣臺灣板橋地方法院民事執行處於九十二年八月二十七日通知自訴人領取前開
    債權受償金共新台幣（下同）五百三十七萬四千零四十元，並發還本票原本二張
    及債權憑證一張，詎被告代自訴人領取後，竟易持有為所有侵占入己、拒不發還
    予自訴人，因認被告涉有刑法第三百三十六條第二項業務侵占罪、第三百四十二
    條第一項背信罪嫌等語。
三、按法院或受命推事（法官）於自訴案件第一次審判期日前訊問自訴人、被告及蒐
    集或調查證據，如認為案件有刑事訴訟法第二百五十二條至第二百五十四條之情
    形者，得以裁定駁回自訴，刑事訴訟法第三百二十六條第一項、第三項定有明文
    。徵諸上開條文之立法意旨，即係為避免自訴人濫用法院所擁有之強制處分權而
    為調查程序之發動，徒增法院之勞費，且為避免對無辜被告之名譽造成損害，是
    凡自訴案件，若法院或受命法官，認有依前開條文駁回自訴之必要時，於程序上
    自不以經訊問被告或自訴人後始得為之。
四、訊據被告乙○○固不否認受自訴人委任處理土地拍賣事宜並代理自訴人領取債權
    受償金五百三十七萬四千零四十元支票、本票原本、債權憑證之事實，惟堅決否
    認有何侵占或背信之犯行，辯稱：該受償金支票是指名支票，其根本無法兌領款
    項，何須侵占，事實上其在領得上開票據及債權憑證後就曾去電通知自訴人前來
    取回，然自訴人都未前來，其根本無侵占或背信之犯意等語，經查：自訴代理人
    於本院訊問時陳稱：被告可能確實有打電話給自訴人，但自訴人並未接到電話，
    以致於產生本件誤會，對於被告辯稱沒有侵占及背信之主觀犯意並無任何意見等
    語（見本院九十三年四月二十七日訊問筆錄），而被告於本院庭訊時亦已歸還上
    開物品等情，亦有本院九十三年四月二十日、二十七日訊問筆錄可參，此益證被
    告並無侵占或背信之犯意甚明，此外，本院復查無其他積極證據足證被告有何自
    訴人所指犯行，被告犯罪嫌疑不足，揆諸前揭說明，自訴應予駁回。
據上論結，應依刑事訴訟法第三百二十六條第三項、第二百五十二條第十款裁定如主
文。
中　　　華　　　民　　　國　　九十三　　年　　　四　　　月　　  三十　　日
                                臺灣臺北地方法院刑事第三庭
                                    審判長法官  劉慧芬
                                        法  官  邱  琦
                                        法  官  蔡如琪
右正本證明與原本無異。
如不服本裁定應於送達後五日內向本院提出抗告狀。
                                        書記官  黃鈴容
中　　　華　　　民　　　國　　九十三　　年　　　四　　　月　　  三十　　日
